臺灣嘉義地方法院刑事判決　　　　　　　　　　　　　九十一年度訴字第六○八號
　　公　訴　人　臺灣嘉義地方法院檢察署檢察官
　　被　　　告　甲○○
右列被告因毒品危害防制條例案件，經檢察官提起公訴（九十一年度毒偵字第四○三
、四二三號），本院判決如左：
    主  文
甲○○連續施用第一級毒品，累犯，處有期徒刑壹年貳月，扣案之第一級毒品海洛因
壹包（淨重零點伍壹公克）沒收銷燬之，扣案之前開毒品外包裝壹個、小密封袋壹拾
參只、葡萄糖粉壹包、斜削吸管壹支均沒收；又連續施用第二級毒品，累犯，處有期
徒刑柒月；應執行有期徒刑壹年柒月，扣案之第一級毒品海洛因壹包（淨重零點伍壹
公克）沒收銷燬之，扣案之前開毒品外包裝壹個、小密封袋壹拾參只、葡萄糖粉壹包
、斜削吸管壹支均沒收。
    事  實
一、甲○○前於民國八十八年間因竊盜案件，經本院八十八年度易字第四二一號判決
    判處有期徒刑六月確定，八十八年十二月三十一日執行完畢。又因施用毒品案件
    ，經本院八十八年度毒聲字第五九七號裁定觀察、勒戒，執行後認無繼續施用毒
    品之傾向，由臺灣嘉義地方法院檢察署檢察官於八十八年六月三日以八十八年度
    偵字第二七三六號為不起訴處分確定。詎仍不知悔改，復基於概括之犯意，於九
    十一年四月間，在嘉義市區某處，施用不詳數量之第一級毒品海洛因多次，平均
    每星期約施用一次。又另行基於概括之犯意，於九十一年四月間，在嘉義市區某
    處，施用不詳數量之第二級毒品安非他命多次，平均每星期約施用一次。嗣為警
    方先於九十一年四月二十三日上午十時十五分許，在嘉義縣水上鄉○○村○○路
    三七八號住處內查獲；後於九十一年四月三十日中午十二時二十分許，在嘉義縣
    水上鄉○○村○○路三七八號住處旁查獲，並扣得甲○○所有之第一級毒品海洛
    因一包（淨重零點五一公克），其所有供施用第一級毒品海洛因所用之前開毒品
    外包裝一個、小密封袋十三只、葡萄糖粉一包、斜削吸管一支，另外又扣得門號
    0000000000號行動電話一具等物。而甲○○之尿液經警方先後採集送
    驗，均呈嗎啡及安非他命陽性反應，始知上情。甲○○隨後經本院九十一年度毒
    聲字第三五九號裁定（起訴書誤載為九十一年度毒聲字第六○八號裁定）觀察、
    勒戒，執行後仍有繼續施用毒品之傾向。
二、案經嘉義縣警察局、嘉義縣警察局水上分局分別移送、報告臺灣嘉義地方法院檢
    察署檢察官偵查起訴。
    理  由
一、訊據被告甲○○對於右揭事實均坦承不諱（本院卷第二十二頁審判筆錄），復有
    扣案之第一級毒品海洛因一包（淨重零點五一公克，含外包裝一個）、小密封袋
    十三只、葡萄糖粉一包、斜削吸管一支等物可佐，而扣案之毒品經送鑑驗，確係
    第一級毒品海洛因，有法務部調查局九十一年五月十七日調科壹字第一八○○○
    一四四四號鑑定通知書在卷可稽（九十一年度毒偵字第四○三號卷第二十二頁）
    ，而被告之尿液先後經警採集送驗，結果均呈嗎啡及安非他命陽性反應，亦有卷
    附之嘉義縣衛生局煙毒尿液檢驗單二紙足考（九十一年度毒偵字第四○三號卷第
    三十頁、九十一年度毒偵字第四二三號卷第九頁）。又被告曾因施用毒品案件，
    經本院八十八年度毒聲字第五九七號裁定觀察、勒戒，執行後認無繼續施用毒品
    之傾向，由臺灣嘉義地方法院檢察署檢察官於八十八年六月三日以八十八年度偵
    字第二七三六號為不起訴處分確定後，復因本件，經本院九十一年度毒聲字第三
    五九號裁定觀察、勒戒，執行後仍有繼續施用毒品之傾向等情，復有臺灣嘉義地
    方法院檢察署刑案資料查註紀錄表、臺灣嘉義地方法院檢察署檢察官八十八年度
    偵字第二七三六號不起訴處分書、本院九十一年度毒聲字第三五九號裁定、臺灣
    嘉義看守所附設勒戒所九十一年八月七日嘉所志衛字第一○四四號函暨有繼續施
    用毒品傾向評估標準紀錄表及有繼續施用毒品傾向證明書各一份附卷可參（九十
    一年度毒偵字第四○三號卷第十六頁至第二十頁、第二十七頁、第四十一頁至第
    四十二頁、第五十八頁至第六十頁）。從而，被告自白與事實相符，事證明確，
    其五年內再施用第一、二級毒品之犯行堪以認定。
二、按海洛因、安非他命係毒品危害防制條例第二條第二項第一款、第二款所定之第
    一、二級毒品。被告前因施用毒品案件，經送觀察、勒戒，復由檢察官為不起訴
    處分確定後，復再犯本件施用第一、二級毒品之犯行，且觀察、勒戒後，仍有繼
    續施用毒品之傾向。核其所為，係分別犯毒品危害防制條例第十條第一項之施用
    第一級毒品罪、第十條第二項之施用第二級毒品罪。其施用第一級毒品及施用第
    二級毒品前、後持有第一級毒品、第二級毒品之低度行為，應分別為施用第一級
    毒品、第二級毒品之高度行為所吸收，不另論罪。又被告先後施用第一、二級毒
    品之犯行，均時間緊接，方法雷同，所犯係構成要件相同之罪名，顯係基於概括
    犯意為之，均為連續犯，應各依刑法第五十六條論以一罪，並加重其刑。再被告
    前於八十八年間因竊盜案件，經本院八十八年度易字第四二一號判決判處有期徒
    刑六月確定，八十八年十二月三十一日執行完畢，有臺灣嘉義地方法院檢察署刑
    案資料查註紀錄表、臺灣高等法院被告全國前案紀錄表各一份在卷足按（九十一
    年度毒偵字第四二三號卷第十七頁至第二十頁，本院卷第七頁至第十三頁），其
    受有期徒刑之執行完畢，五年以內再犯本件有期徒刑以上之罪，為累犯，應依刑
    法第四十七條遞加重其刑。而前開連續施用第一級毒品及連續施用第二級毒品之
    行為間，犯意各別，行為互異，犯罪構成要件亦不相同，應予分論併罰。爰審酌
    被告前曾施用毒品，經觀察、勒戒，獲邀寬典予不起訴處分後，猶不思悔改，再
    度施用毒品，顯乏禁絕毒害之決心，犯罪之動機、目的、方法，並坦認犯罪之態
    度等一切情狀，分別量處如主文所示之刑，且定其應執行之刑，以示懲儆。
三、末扣案之第一級毒品海洛因一包（淨重零點五一公克），係違禁物，應依毒品危
    害防制條例第十八條第一項前段沒收銷燬之；前開毒品外包裝一個、小密封袋十
    三只、葡萄糖粉一包、斜削吸管一支，均係被告所有且供本件施用第一級毒品海
    洛因犯行所用之物，業據其供陳在卷（本院卷第二十三頁審判筆錄，九十一年度
    毒偵字第四○三號卷第二十五頁反面訊問筆錄），應依刑法第三十八條第一項第
    二款併予沒收。至扣案之門號0000000000號行動電話一具，查無證據
    得認係供本件施用毒品犯行所用，則不宣告沒收。
據上論斷，應依刑事訴訟法第二百九十九條第一項前段，毒品危害防制條例第十條第
一項、第二項、第十八條第一項前段，刑法第十一條前段、第五十六條、第四十七條
、第五十一條第五款、第三十八條第一項第二款，判決如主文。
本案經檢察官黃正雄到庭執行職務。
中      華      民      國    九十一    年     十二     月     十六     日
                                      臺灣嘉義地方法院刑事第二庭
                                          法  官  張  道  周
右正本證明與原本無異。
如不服本判決，應於判決送達後十日內向本院提出上訴狀( 應附繕本 )。
中      華      民      國    九十一    年     十二     月     十六     日
                                          書記官  王  佩  湘
附錄本判決論罪法條全文
毒品危害防制條例第十條第一項、第二項
施用第一級毒品者，處六月以上五年以下有期徒刑。
施用第二級毒品者，處三年以下有期徒刑。
